臺灣臺中地方法院民事判決  
110年度中簡字第1251號
原      告  日盛國際商業銀行股份有限公司

法定代理人  黃錦瑭  
訴訟代理人  陳子安  

被      告  廖如添  


上列當事人間請求返還借款事件，於民國110年9月7日言詞辯論
終結，本院判決如下：
    主      文
被告應給付原告新臺幣貳拾玖萬貳仟貳佰貳拾玖元，及自民國
九十六年七月十日起至清償日止，按週年利率百分之十五計算之
利息，暨自民國九十六年八月十一日起至清償日止，其逾期在
六個月以內者，按上開利率百分之十，其逾期超過六個月部分，
按上開利率百分之二十計算違約金。
訴訟費用新臺幣參仟貳佰元由被告負擔。
本判決得假執行。
    事實及理由
一、原告之主張：訴外人李秋月於民國94年3月31日協同被告為
    連帶保證人，向原告借款新台幣（下同）40萬元，約定於99
    年3月31日清償，利息按年利率百分之15計付，延遲還本或
    付息時，除仍按上開利率計息外，其逾期在六個月以內者，
    按上開利率百分之十，逾期超過六個月以上部分，按上開利
    率百分之二十計付違約金，李秋月於96年1月依「中華民國
    銀行公會會員辦理消費金融案件無擔保債務協商機制」向各
    參與協商之債權銀行達成分期還款協議，約定自96年2月起
　　，分80期，利率0，且每月10日依各債權銀行債權金額比例
    清償各債務，至全部清償為止，協商前之債權金額為307,60
    9元，惟李秋月僅繳款4期，屢經催討仍未清償，依協議書第
    3條約定借款視為全部到期，各債務並回復依各債權銀行原
    契約約定辦理，被告自應負清償責任，為此依消費借貸契約
    及連帶保證之法律關係提起本訴等語。並聲明：如主文所示
    。
二、被告則稱：伊同意清償，但目前無力清償等語。 並聲明：
    同意原告之請求。 
三、得心證之理由：
    原告主張之事實，業據其提出消費性貸款約定書、協議書及
　　繳款明細為證，核與原本相符，並經被告當庭自認，堪認原
    告前開主張屬實。從而，原告依消費借貸、連帶保證契約之
    法律關係，請求被告給付如主文所示之金額、利息及違約金
    ，為有理由，應予准許。
四、本件係就民事訴訟法第427條第1項訴訟適用簡易程序所為被
    告敗訴之判決，爰引用同法第389條第1項第3款之規定，依
    職權宣告假執行。併確定本件訴訟費用額為3,200元（即裁
    判費），由被告負擔。
五、訴訟費用負擔之依據：民事訴訟法第78條。
中　　華　　民　　國　　110 　年　　9  　月　　22　　日
                      臺灣臺中地方法院臺中簡易庭
                                  法　官　吳蕙玟
以上正本係照原本作成。
如不服本判決，應於送達後20日內，向本院提出上訴狀並表明上
訴理由，如於本判決宣示後送達前提起上訴者，應於判決送達後
20日內補提上訴理由書（須附繕本）。如委任律師提起上訴者，
應一併繳納上訴審裁判費。
中　　華　　民　　國　　110 　年　　9 　　月　　22　　日
                                  書記官　黃于容